【裁判字號】    95,訴,3204
【裁判日期】    951208
【裁判案由】    強盜
【裁判全文】
臺灣臺中地方法院刑事判決  95年度訴字第3204號
公  訴  人  臺灣臺中地方法院檢察署檢察官
被      告  乙○○
                    （現羈押在臺灣臺中看守所）
指定辯護人  本院公設辯護人  丙○○
上列被告因強盜案件，經檢察官提起公訴（95年度偵字第19143
號），本院判決如下：
    主    文
乙○○意圖為自己不法之所有，攜帶兇器，以強暴至使不能
抗拒，而取他人之物及使其交付，處有期徒刑柒年肆月。
扣案之機車大鎖壹個，沒收。
    犯罪事實
一、乙○○意圖為自己不法之所有，於民國九十五年八月二十四
    日凌晨，騎乘車牌號碼ＰＵ９－９０１號重型機車，並攜帶
    其所有客觀上足以傷害人之生命、身體而可供作兇器使用之
    機車大鎖一個，沿路尋找下手強盜之目標，於同日凌晨四時
    許，行經臺中縣太平市○○路二八七號前，發現丁○○深夜
    單獨一人騎乘車牌號碼ＪＱＧ－５６８號重型機車經過，乙
    ○○見四下無人，立即騎機車尾隨，且沿路要求丁○○立即
    停車，丁○○不從加速駛離，乙○○遂繼續加速追躡之。於
    同日凌晨四時四十分許，乙○○追至臺中縣太平市○○路二
    二八八號前，先用腳將丁○○所騎乘之機車連人踢倒，再下
    車以拳頭接續毆打丁○○十次，復持前開機車大鎖，接續毆
    打丁○○之頭部及手部共四次，並喝令丁○○交出身上財物
    ，以此強暴方式，至使丁○○不能抗拒，而交出身上現金新
    臺幣（下同）八百元給乙○○；丁○○因頭部及身體受有左
    手指骨開放性骨折、右手瘀傷及後腦部撕裂傷等傷勢不支倒
    地，乙○○見狀，又接續在丁○○身上搜括財物，並自丁○
    ○持有之皮包內再強取現金一千元，得手後，迅即騎車逃逸
    ，所得現款則供己花用。嗣經警方調閱上開路段之監視錄影
    畫面，循線查悉，於同年月二十五日二十一時五十分許，前
    往臺中縣太平市○○街二五一號乙○○之住處，將乙○○拘
    捕到案，並當場扣得乙○○前所強盜但尚未花用之贓款三百
    二十元（已發還丁○○）及前開持以攻擊丁○○之機車大鎖
    一個。
二、案經臺中縣警察局霧峰分局報告臺灣臺中地方法院檢察署檢
    察官偵查起訴。
    理    由
一、上揭犯罪事實，業據被告乙○○於警詢、偵查中均坦承不諱
    ，復於本院審理時為認罪之陳述，核與被害人丁○○於警詢
    時及偵查中證述之被害情節相符，並有臺中縣警察局霧峰分
    局搜索扣押筆錄暨扣押物品目錄表、贓物認領保管單、刑案
    現場測繪圖、照片、路段監視錄影畫面翻拍照片、車籍作業
    系統－查詢認可資料附卷可稽，及扣案之機車大鎖一個足資
    佐憑，可知被告前開自白，確與事實相符，堪予採信。從而
    ，本件事證明確，被告上揭犯行，洵堪認定。
二、按刑法第三百二十一條第一項第三款之攜帶兇器竊盜罪，係
    以行為人攜帶兇器竊盜為其加重條件，此所謂兇器，其種類
    並無限制，凡客觀上足對人之生命、身體、安全構成威脅，
    具有危險性之兇器均屬之，且祇須行竊時攜帶此種具有危險
    性之兇器為已足，並不以攜帶之初有行兇之意圖為必要（最
    高法院七十九年台上字第五二五三號判例可資參照）。查本
    案扣案之機車大鎖一個，係金屬材質，質的堅硬，頗有重量
    ，形體非小，若持以攻擊人，將產生一定之危害，自屬兇器
    。是核被告攜帶扣案之機車大鎖，於上揭時、地，以徒手或
    持機車大鎖毆打被害人丁○○之強暴方式，至使被害人丁○
    ○不能抗拒而交付財物及由被告強取財物之行為，係犯刑法
    第三百三十條第一項之攜帶兇器強盜罪。被告雖先後強令被
    害人丁○○交付現金八百元，復由自己強取被害人丁○○皮
    包內之現金一千元，惟均屬一強盜犯意之接續行為，侵害一
    個法益，應為接續犯，屬單純一罪。又被告係以毆打被害人
    丁○○成傷之強暴方法，遂行前揭強盜犯行，傷害部分為強
    暴之當然結果，應為強暴行為所吸收，不另成立傷害罪。公
    訴人認被告就傷害部分另犯刑法第二百七十七條第一項之普
    通傷害罪，且與前揭論罪科刑之加重強盜罪間，係一行為觸
    犯數罪名之想像競合關係，應從一重處斷，容有未洽。爰審
    酌被告前於八十九年間因竊盜罪，經法院判處有期徒刑八月
    ，緩刑四年確定，緩刑期滿未經撤銷，視為未宣告其刑，除
    此之外，別無其他犯罪紀錄，素行不惡，有臺灣高等法院被
    告前案紀錄表可按，其正值青壯年，竟不思勞動生產，為滿
    足個人消費，即起意強盜他人財物，犯罪之動機、目的可議
    ，利用凌晨時分，以踢倒被害人機車，再徒手或以機車大鎖
    多次毆打被害人之方式，強盜財物，手段兇殘，對被害人丁
    ○○造成身體之傷害及心理之驚嚇，均屬鉅大，嚴重危害社
    會秩安；再考之被告強盜之現款為一千八百元，金額不多，
    且其中三百二十元業已發還被害人丁○○，且被告犯後尚能
    坦認犯行，態度良好等一切情狀，量處如主文第一項所示之
    刑。公訴人雖具體求刑有期徒刑十年，但本院綜合各情，認
    量處如主文第一項所示之刑，已足資懲儆，公訴人之具體求
    刑，洵屬過重，附此明。扣案之機車大鎖一個，係被告所
    有並供違犯上開強盜犯行所有之物，業據被告供明在卷，應
    依刑法第三十八條第一項第二款規定，宣告沒收。
據上論斷，應依刑事訴訟法第二百九十九條第一項前段，刑法第
三百三十條第一項、第三十八條第一項第二款，判決如主文。
本案經檢察官甲○○到庭執行職務
中    華    民    國    95    年    12    月    8     日
            刑事第十一庭  審判長法  官  吳進發
                                法  官  王世華
                                法  官  莊嘉蕙
以上正本證明與原本無異。
如不服本判決，應於送達後十日內向本院提出上訴狀（須附繕本
），上訴於臺灣高等法院臺中分院。
                                書記官  魏愛玲
中    華    民    國    95    年    12    月    8     日
附錄論罪科刑法條
中華民國刑法第330條第1項
犯強盜罪而有第321條第1項各款情形之一者，處7年以上有期徒
刑。


司法院資訊處製作；財團法人民間司法改革基金會備份。
